臺灣臺中地方法院民事判決　九十年度訴字第三五八三號
　　原　　　告　彰化商業銀行股份有限公司
　　法定代理人　戊○○
　　訴訟代理人　甲○○
　　被　　　告　乙○○
　　人　　　　　丙○○
　　訴訟代理人　丁○○
右當事人間請求給付借款事件，本院判決如左：
　　主　　文
被告應連帶給付原告新台幣貳佰壹拾肆萬零壹佰壹拾捌元，及自民國九十年四月二十四日起
至清償日止，按年息百分之八．九八五計算之利息，並自民國九十年五月二十五日起至清償
日，其逾期在六個月以內者，按上開利率百分之十；其逾期在六個月以上者，按上開利率百
分之二十計算之違約金。
訴訟費用由被告連帶負擔。
　　事　　實
甲、原告方面：
　一、聲明：如主文第一項所示。
　二、陳述：被告乙○○於民國八十六年九月二十四日邀同被告丙○○為其連帶保證人，向
　　　原告借用兩筆款項，合計新台幣（下同）二百二十萬元，約定本借款期限為三十年，
　　　即自八十六年九月二十四日起至一百十六年九月二十日止，於借用後共分三百六十期
　　　按月與每月二十四日平均攤還本息，借款利息按八．九八五計算，倘借款人逾期償還
　　　時，其逾期在六個月以內者，按上開利率之一成，逾期在六個月以上者，其超過六個
　　　月部分，按上開約定利率之二成加計違約金。詎被告乙○○僅清償本件借款之本息至
　　　九十年四月二十三日，即未再給付，尚欠本金二百十四萬零一百十八元，依本件借據
　　　約定事項第三條約定，貸款如有一期未能按期還本付息時，本貸款視同全部到期，被
　　　告乙○○既已逾期未付本息，迭經催討均置之不理，而被告丙○○係連帶保證人，自
　　　應負連帶責任，為此，依借貸關係及連帶保證關係，提起本訴。
　三、證據：提出借據影本二紙、約定書影本二紙為證。
乙、被告方面：
　一、聲明：駁回原告之訴。
　二、陳述：原告與其受雇人為達到幫助訴外人廣鎮實業有限公司（以下簡稱廣鎮公司）達
　　　到詐欺得利之目的，並降低放款損失及業務上假帳逃避違法高額放貸給廣鎮公司之行
　　　為，乃對被告藉辦理分戶貸款名義，於完成對保手續後，即將該等款撥入廣鎮公司在
　　　彰銀之專戶，並即刻將之沖銷廣鎮公司對彰銀之部分計借款，此種貸放作業完全違反
　　　銀行分戶貸款程序，而被告僅向於告借一些錢，但所購房屋卻莫名其妙成為他人借款
　　　二十億之連帶總擔保，故所謂向銀行借款乙事，純是銀行詐騙及坑害所致，原告此種
　　　行為即違反民法第一百四十八條規定權利之行使不得違反公共利益或以損害他人為目
　　　的，且被告受原告詐欺而為計借款之意思表示，亦得依民法第九十二條規定，主張撤
　　　銷該意思表示。
　三、證據：提出土地登記謄本影本一份及自訴意旨狀影本一件、本院刑事訊問筆錄影本二
　　　份為證。
　　理　　由
一、本件原告初請求被告清償借款本金為二百一十四萬一千七百六十二元，及自九十年三月
　　二十四日起按年息百分之八．九九計算之遲延利息並自同年四月二十五日起之違約金。
　　嗣原告減縮其聲明請求被告給付本金二百一十四萬零一百一十八元，而遲延利息及違約
　　金分別自九十年四月二十四日及同年五月二十五日起算，利率則改為年息百分之八．九
　　八五，依民法第二百五十五條第一項第三款規定，應予准許，合先敘明。
二、本件原告主張被告乙○○於八十六年九月二十四日邀同被告丙○○為其連帶保證人，向
　　伊借用兩筆款項，合計二百二十萬元之事實，業據提出借據影本及約定書影本各二份為
　　證，被告固不爭執借款乙節，然辯稱原告與其受雇人為達到幫助訴外人廣鎮公司達到詐
　　欺得利之目的，並降低放款損失及逃避違法高額放貸給廣鎮公司，乃辦理分戶貸款名義
　　，詐騙被告完成對保手續後，即將該等款撥入廣鎮公司在彰銀之專戶，以沖銷廣鎮公司
　　對原告之借款債務，致被告所購房屋莫名其妙地成為他人借款二十億之擔保，故原告違
　　反民法第一百四十八條規定行使權利，被告亦依民法第九十二條規定撤銷因被詐欺而為
　　借款之意思表示云云，並提出土地登記謄本影本一份及自訴意旨狀影本一件、本院刑事
　　訊問筆錄影本二份為證。惟查上開土地登記謄本之記載，被告乙○○所有坐落台中市○
    區○○段一小段四地號土地應有部分十萬分之一一四，雖設定抵押權予原告，然該抵押
    物所擔保者為廣鎮公司之債務，核與本件借款之借用人係被告乙○○本人無關。又依上
    述自訴意旨狀所載之自訴人亦無被告乙○○，亦證該自訴案件與本件借款無涉，而被告
    提出之刑事訊問筆錄，遍覽其內容亦僅涉及廣鎮公司與承購戶向原告辦理分戶貸款及設
    定抵押權之情形，且被告即本件借款人乙○○並非該案件之自訴人之一，自難憑以遽認
    原告對被告施以詐術，使渠等為借貸之意思表示，此外，被告未能舉證以證明其所辯情
    節之真正，是被告所辯顯非可取。又原告主張系爭借款之期限為三十年，即自八十六年
    九月二十四日起至一百十六年九月二十日止，於借用後共分三百六十期按月與每月二十
    四日平均攤還本息，借款利息按八．九八五計算，倘借款人逾期償還時，其逾期在六個
    月以內者，按上開利率之一成，逾期在六個月以上者，其超過六個月部分，按上開約定
    利率之二成加計違約金。詎被告乙○○僅清償本件借款之本息至九十年四月二十三日，
    即未再給付，尚欠本金二百十四萬零一百十八元等情，亦為被告所不爭執，自堪信原告
    之主張為真實。
三、查兩造所訂之約定書一般條款第五條約定，本件借款人如有不依約清償本金，即喪失期
　　限利益，亦即全部本金債務視為全部到期，有該約定書可稽，且依卷附借據之記載，未
　　按期攤還本金或利息時，除按本借款利率給付遲延利息外，並應就本金自到期日起及利
　　息約定繳息日起，其逾期在六個月以內償還時，按本借款利率百分之十加計違約金；逾
　　期在六個月以上者，其超過六個月部分按借款利率百分之二十加計違約金。是原告依借
　　貸關係及連帶保證關係，請求被告連帶給付二百十四萬零一百十八元及自九十年四月二
　　十四日起至清償日止按年息百分之八．九八五計算之利息，並自九十年五月二十五日起
　　至清償日止，其逾其在六個月以內者，按上開利率百分之十；其逾期在六個月以上者，
　　按上開利率百分之二十計算之違約金，核無不合，自應予准許。
四、據上論結，原告之訴為有理由，依民事訴訟法第八十五條第二項判決如主文。
中　　　　華　　　　民　　　　國　 九十一　 年　　　二　　　 月　　　七　　　 日
　　　　　　　　　　　　　　　　　　臺灣臺中地方法院民事第一庭
~B法　　　官　許文碩
右為正本係照原本作成
如不服本判決，應於判決送達後二十日內，向本院提出上訴狀。
中　　　　華　　　　民　　　　國　 九十一　 年　　　二　　　 月　　　七　　　 日
~B法院書記官
